【裁判字號】    97,上易,628
【裁判日期】    971128
【裁判案由】    業務侵占
【裁判全文】
臺灣高等法院高雄分院刑事判決         97年度上易字第628號
上  訴  人
即  被  告  乙○○
選任辯護人  鍾夢賢律師
上列上訴人因業務侵占案件，不服臺灣高雄地方法院93年度易字
第185 號中華民國97年6 月13日第一審判決（起訴案號：臺灣高
雄地方法院檢察署92年度偵字第26000 號），提起上訴，本院判
決如下：
     主  文
上訴駁回。
     事  實
一、乙○○民國自86年至91年6 月間止，擔任凱聚磁磚股份有限
    公司（下稱凱聚公司）營業處南區副理，負責凱聚公司及浩
    嶺實業有限公司（下稱浩嶺公司）南部地區磁磚銷售等業務
    。丙○○（已改名鍾志岡，通緝中，由原審法院另行審結）
    自89年至91年5 月31日止，擔任浩嶺公司南區營業處處長，
    負責浩嶺公司、今昱股份有限公司（下稱今昱公司）南部地
    區磁磚業務營運及管理等業務。乙○○因知悉依據浩嶺公司
    之會計作業流程，所有支付款項經由會計黃瓊瑛、楊金鳳製
    作公司帳冊及會計憑證送交其本人簽名確認，即可支用；而
    浩嶺公司之收入款項亦係由外務員將廠商支付之貨款以支票
    或現金方式交回，由會計黃瓊瑛、楊金鳳登錄，再交由其本
    人簽名確認即可。乙○○竟與丙○○共同基於意圖為自己不
    法所有之概括犯意聯絡，利用不知情之會計楊金鳳及黃瓊瑛
    ，先後多次對於業務上所持有浩嶺公司之款項，予以侵占入
    己，詳情如下：
  (一)89年7 月18日，乙○○指示會計楊金鳳，製作傳票以「暫付
    款─鍾經理暫借」之科目，經乙○○批准後，由楊金鳳自浩
    嶺公司第一商業銀行（下稱第一銀行）楠梓分行0000000000
    0 號帳戶內，取款新臺幣（下同）6 萬元交予丙○○。
  (二)89年7 月24日，乙○○再以上述相同之方式，以「暫付款一
    鍾經理暫借」之科目，由乙○○批准後，並指示楊金鳳自浩
    嶺公司第一銀行楠梓分行00000000000 號帳戶內及泛亞銀行
    帳戶內各取款40萬元，共計80萬元，轉帳存入丙○○第一銀
    行00000000000 號帳戶內。
  (三)89年7 月25日，乙○○再以上述相同之方式，以「暫付款─
    鍾經理暫借」之科目，由乙○○批准後，並指示楊金鳳自浩
    嶺公司泛亞銀行之帳戶內取款40萬元，交予丙○○。
  (四)89年8 月1 日，乙○○再以上述相同之方式，以「暫付款─
    鍾經理暫借」之科目，經乙○○批准後，並指示楊金鳳自浩
    嶺公司第一銀行楠梓分行00000000000 號帳戶內，轉帳100
    萬元至丙○○第一銀行00000000000 號帳戶內。
  (五)89年8 月18日，乙○○指示以「暫付款─鍾經理暫借」科目
    ，並由其批准後，由黃瓊瑛先後至浩嶺公司第一銀行楠梓分
    00000000000 號帳戶內提領200 萬元交予丙○○。
  (六)89年8 月19日，乙○○再指示黃瓊瑛從上述浩嶺公司帳戶內
    提款30萬匯至乙○○高雄區中小企業銀行（下稱高雄企銀）
    大社分行00000000000000號帳戶內；同日，乙○○又以「暫
    付款─鍾經理暫借」科目，指示楊金鳳自浩嶺公司第一銀行
    楠梓分行00000000000 號帳戶內取10萬元交予丙○○。
  (七)89年8 月29日至11月2 日（起訴書誤載為10月31日），丙○○指示楊金鳳將浩嶺公司收到之各家建材行預付之貨款，存
    入乙○○高雄企銀大社分行00000000000000號帳戶內，共計
    0000000元（起訴書誤載為0000000元）。
  (八)89年10月20日，乙○○向新總陽建設購屋之頭期款一100 萬
    元，乙○○本應以自有款項支付，然其竟以浩嶺公司「暫付
    款─暫收款副理房款」科目對沖「應收帳款─新總陽九月」
    科目，迨楊金鳳發現後，乙○○方自其所有之高雄企銀大社
    分行00000000000000號帳戶內取款100 萬元，匯至浩嶺公司
    第一銀行楠梓分行00000000000 號帳戶內。
  (九)89年10月23日，乙○○指示楊金鳳以「暫付款─鍾經理暫借
    」科目，由乙○○批准後，楊金鳳至浩嶺公司第一銀行楠梓
    分行00000000000 號之帳戶內提款10萬元交予丙○○。
  (十)89年11月3 日，丙○○指示黃瓊瑛自浩嶺公司第一銀行楠梓
    分行00000000000 號帳戶內取款100 萬元，匯至乙○○高雄
    企銀大社分行00000000000000號帳戶內。
  (十一)89年11月13日，乙○○指示楊金鳳以「暫付款─鍾經理暫借
    」科目，由乙○○批准後，楊金鳳至浩嶺公司第一銀行楠梓
    分行00000000000 號帳戶內提款3 萬元交予丙○○。
  (十二)89年11月29日，乙○○指示楊金鳳以「暫付款─鍾經理暫借
    」科目，由乙○○批准後，楊金鳳至浩嶺公司第一銀行楠梓
    分行00000000000 號帳戶內取款35萬元，存入丙○○第一銀
    行000000000000號帳戶內。
  (十三)89年12月5 日，乙○○指示楊金鳳以「暫付款─鍾經理暫借
    」科目，由乙○○批准後，由楊金鳳自浩嶺公司銀行帳戶取
    款5 萬6 千元交予丙○○。
  (十四)90年1 月20日，乙○○指示楊金鳳以「暫付款─鍾經理暫借
    」科目，由乙○○批准後，楊金鳳至浩嶺公司第一銀行楠梓
    分行00000000000 號帳戶內取款20萬元交予丙○○。
  (十五)90年1 月31日，乙○○指示楊金鳳以「暫付款─鍾經理暫借
    」科目製作轉帳傳票及支出證明單，由乙○○批准後，楊金
    鳳至浩嶺公司第一銀行楠梓分行00000000000 號帳戶內取款
    20萬元交予丙○○。
二、案經浩嶺公司告訴由臺灣高雄地方法院檢察署檢察官偵查起
    訴。
    理  由
一、關於證據能力：
  (一)證人楊金鳳、黃瓊瑛、甲○○、吳武聰、黃士人於檢察官偵
    查中經具結所為之陳述，並無不法取供之情形，被告及辯護
    人亦未釋明上開陳述有顯不可信之情況，依刑事訴訟法第
    159 條之1 第2 項規定，上開證人於偵查中之經具結所為之
    證言具有證據能力。
  (二)按刑事訴訟法第158 條之3 規定：「證人、鑑定人依法應具
    結而未具結者，其證言或鑑定意見，不得作為證據。」所謂
    「依法應具結而未具結者」，係指檢察官或法官依刑事訴訟
    法第175 條之規定，以證人身分傳喚被告以外之人（證人、
    告發人、告訴人、被害人、共犯或共同被告）到庭作證，或
    雖非以證人身分傳喚到庭，而於訊問調查過程中，轉換為證
    人身分為調查時，此時其等供述之身分為證人，則檢察官、
    法官自應依本法第186 條有關具結之規定，命證人供前或供
    後具結，其陳述始符合第158 條之3 之規定，而有證據能力
    。若檢察官或法官非以證人身分傳喚而以告發人、告訴人、
    被害人或共犯、共同被告身分傳喚到庭為訊問時，其身分既
    非證人，即與「依法應具結」之要件不合，縱未命其具結，
    純屬檢察官或法官調查證據職權之適法行使，當無違法可言
    。而前揭不論係本案或他案在檢察官面前作成未經具結之陳
    述筆錄，係屬被告以外之人於偵查中向檢察官所為之陳述，
    本質上屬於傳聞證據，基於保障被告在憲法上之基本訴訟權
    ，除該被告以外之人死亡、身心障礙致記憶喪失或無法陳述
    、滯留國外或所在不明而無法傳喚或傳喚不到、或到庭後拒
    絕陳述等情形外，如已經傳喚到庭具結而為陳述，並經被告
    之反對詰問，或被告已放棄其反對詰問權，前揭非以證人身
    分而在檢察官面前未經具結之陳述筆錄，除顯有不可信之情
    況者外，得為證據，並應於判決內敘明其符合傳聞證據例外
    之理由；又前揭非以證人之身分在審判中之陳述筆錄，如該
    被告以外之人已經法院以證人身分傳喚到庭並經具結作證，
    且由被告為反對詰問，該未經具結之陳述筆錄因屬審判上之
    陳述，自有證據能力；如係在另案法官面前作成之陳述筆錄
    ，本質上亦屬傳聞證據，自得依刑事訴訟法第159 條之1 第
    1 項之規定，認有證據能力。不能因陳述人未經具結，即一
    律適用刑事訴訟法本法第158 條之3 之規定，排除其證據能
    力 (最高法院97年度台上字第483 號判決參照)。 經查，本
    件被害人浩嶺公司負責人甲○○於92年8 月4 日檢察官偵查
    中所為之陳述，雖未經具結，惟當日檢察官係以關係人身分
    傳訊甲○○，並非以證人身分傳訊，自無依法應具結之問題
    ，而甲○○經原審法院依法傳喚拘提均未到庭，有傳票及拘
    票在卷可稽。甲○○於檢察官偵查中所為之陳述，係在本件
    發生之初提起告訴而無任何壓力下之情形下所為，客觀上有
    可信之特別情況，且為證明犯罪事實所必要，依上開說明，
    甲○○於92年8 月4 日檢察官偵查中之陳述，應具有證據能
    力。
  (三)按被告以外之人（包括證人、鑑定人、告訴人、被害人及共
    同被告等）於檢察事務官、司法警察官或司法警察調查中所
    為之陳述，與審判中不符時，其先前之陳述具有較可信之特
    別情況，且為證明犯罪事實存否所必要者，得為證據，刑事
    訴訟法第159 條之2 定有明文。次按所稱「具有可信之特別
    情況」係屬於證據能力之要件，法院應比較其前後陳述時之
    外在環境及情況，以判斷何者較為可信，例如：陳述時有無
    其他訴訟關係人在場，陳述時之心理狀況、有無受到強暴、
    脅迫、詐欺、利誘等外力之干擾，法院辦理刑事訴訟案件應
    行注意事項第90條亦有明文。證人楊金鳳、黃瓊瑛於調查局
    調查中對於被告連續侵占浩嶺公司款項等事實，業已陳述甚
    詳，惟證人楊金鳳於原審法院審理中證述：我不清楚浩嶺公
    司的錢為何要轉入被告的帳戶云云，另證人黃瓊瑛於原審法
    院審理中對本件案情則證述：我不記得，我已經沒有印象云
    云。其二人於調查局所為之陳述，與其二人於原審法院審理
    中之陳述不符，本院審酌上開調查筆錄既出於證人楊金鳳、
    黃瓊瑛之自由意識，並無受到強暴、脅迫、詐欺、利誘等外
    力之干擾，且其陳述時，被告並未在場，證人心理上未受干
    預，較無人情施壓或干擾，其證詞受污染之可能性較低，準
    此，證人楊金鳳、黃瓊瑛在自由意識未受誘導或干擾之情形
    下，於調查中所為之陳述，客觀上應具有較可信之特別情況
    ，且為證明被告犯罪事實存否所必要，依上揭規定，證人楊
    金鳳、黃瓊瑛於調查局之證言自具有證據能力。
  (四)證人甲○○於原審法院審理中，經合法傳喚及拘提均未到庭
    ，有傳票及拘票在卷可稽。而其於調查局之陳述，係在本件
    發生之初提起告訴而無任何壓力下之情形下所為，客觀上有
    可信之特別情況，且為證明犯罪事實所必要，依上開說明，
    證人甲○○於調查局之證述，自具有證據能力。
二、訊據被告乙○○固坦承有前揭自浩嶺公司帳戶轉讓及領款之
    事實，惟矢口否認有業務侵占犯行，辯稱：當時浩嶺公司有
    積欠凱聚公司貨款，凱聚公司有向浩嶺公司發出存證信函，
    我怕凱聚公司查封浩嶺公司財產，所以才把浩嶺公司之存款
    轉帳到我名下，因我當時是實際負責人，轉到我帳戶的錢，
    我已經拿去為浩嶺公司向凱聚公司或其他公司買貨，至於轉
    給丙○○的部分則是借支，又浩嶺公司與凱聚公司原本即有
    業務往來及借貸關係，並無不法云云。經查：
  (一)被告上開犯行，業據如附表所示之證人證述明確，並有如附
    表所示之證物在卷可證。
  (二)被告雖以前揭情詞置辯，惟並未提出任何證據證明，自難採
    信。況且法人與個人主體並非同一，被告與丙○○將浩嶺公
    司所有之前揭款項分別提領現金交付丙○○，或匯款、轉帳
    入被告及丙○○帳戶，或將廠商應給付浩嶺公司之款項或支
    票存入被告之帳戶而提示兌現，則原屬浩嶺公司所有款項即
    屬被告及丙○○所有，被告及丙○○顯有不法所有之意圖甚
    明。又浩嶺公司所有由被告保管持有之金錢既已移轉予被告
    或共犯丙○○，則侵占行為即已完成而屬既遂程度，事實欄
    (八)之犯行，雖被告事後自其所有高雄企銀大社分行00000000
    000000號帳戶中取款100 萬元匯至浩嶺公司之第一銀行楠梓
    分行00000000000號帳戶內，仍不能解免其侵占罪責。
  (三)被告又以其為浩嶺公司之實際負責人，當然可以處理浩領公
    司之財務云云置辯。惟浩嶺公司當時之資本額為2500萬元，
    其中董事趙大維出資2400萬元，被告乙○○及莊建生、吳慶
    文、林惠如各出資25萬元，各僅占資本額百分之一，此有浩
    嶺公司變更登記表1 份在卷可考。被告僅係浩嶺公司之小股
    東，豈有可能為實際負責人？且被告並未就其出資提出任何
    證明；而證人即與被告同為浩嶺員工之股東莊建生於原審證
    稱：我是浩嶺公司股東，實際上並無出資，其他股東也沒有
    實際出資，其實是類似人頭股東等語，足證被告雖係浩嶺公
    司之股東，然實際上僅係人頭股東，並無出資亦非實際負責
    人甚明。
  (四)綜上所述，被告所辯，均係飾卸之詞，一無可採。本件事證
    明確，被告犯行洵堪認定。
三、查刑法業於94年2 月2 日修正公布，並於95年7 月1 日施行
    ，而被告行為時有關刑法第28條共犯之定義，第33條第5 款
    罰金最低額之規定，均經修正，並刪除第56條連續犯之規定
    ，經比較結果，修正後規定並非較有利於被告，應適用修正
    前之規定。
四、核被告所為，係犯刑法第336 第2 項之業務侵占罪。被告與
    丙○○間，就上開犯行，有犯意聯絡及行為分擔，為共同正
    犯。被告先後多次業務侵占犯行，時間緊接，犯罪構成要件
    相同，顯係基於概括犯意反覆為之，應依修正前刑法第56條
    連續犯規定論以一罪，並加重其刑。被告利用不知情之楊金
    鳳、黃瓊瑛為侵占犯行，係間接正犯。
五、不另為無罪諭知部分：
  (一)公訴意旨另以：被告於89年8 月18日，指示以「暫付款─
    鍾經理暫借」科目，並由其批准後，由黃瓊瑛先後至浩嶺公
    司第一銀行楠梓分00000000000 號帳戶內提領200 萬交予丙○○ (如事實欄一(五)所示)之 同時，被告另指示黃瓊瑛自浩
    嶺公司其他帳戶內提領50萬元交付丙○○。被告另於90年
    12月12日，意圖為自己不法之所有，將浩嶺公司所有之壁磚
    二百餘件運至川豐建材，以抵償由其配偶擔任負責人之豐展
    公司欠款5 萬元。因認被告此部分亦涉犯業務侵占罪嫌云云
    。
  (二)公訴人認被告涉有前揭之業務侵占犯行，係以證人黃瓊瑛
    於調查局之證詞為依據，前述之業務侵占犯行係以證人甲○○於調查局、偵查中之證述及證人吳武聰、黃士人於偵查
    中之證述為其論據。訊據被告堅決否認有此部分業務侵占犯
    行。經查：
    1.公訴意旨所指前揭之業務侵占犯行，證人黃瓊瑛於調查
      局訊問時雖曾為此指述，惟證人黃瓊瑛於偵查中業已改稱
      ：我當時是跟調查員說我只記得200 萬元等語。證人黃瓊
      瑛此部分證詞，前後不一，此外，並無其他積極證據可資
      證明被告此部分犯行，應認為被告此部分犯行，證據尚嫌
      不足。
    2.公訴意旨所指前揭之業務侵占犯行，雖經證人甲○○於
      調查局及偵查中證述甚詳。惟證人即川豐建材行負責人呂
      彩足於原審到庭具結後，否認上情，並證稱：浩嶺公司沒
      有運送一批磁磚到川豐建材行，豐展公司也沒有積欠川豐
      建材行貨款等語明確，則證人甲○○前開指訴即缺乏佐證
      。另證人吳武聰、黃士人於偵查中證述：乙○○於90年12
      月12日挪用浩嶺公司之壁磚200 餘件向川豐建材行抵債5
      萬元，是川豐建材行老闆娘親口跟我們講的等語，其二人
      所證述之內容係聽聞自呂彩足，並非就親自見聞之事實所
      為之陳述，應屬傳聞證據，不得作為認定被告犯行之證據
      。
  (三)綜上所述，公訴人所舉之證據尚不足以證明被告確有上開犯
    行，本院復查無其他積極證據足資認定被告確有公訴人所指
    之犯行，應屬不能證明被告犯罪，揆諸前開說明，此部分原
    應為被告無罪之諭知，惟公訴人就此部分與前述有罪部分以
    連續犯之裁判上一罪關係起訴，爰不另為無罪之諭知，附此
    敘明。
六、被告犯罪事證明確，原判決依據刑法第2 條第1 項、第336
    條第2 項，修正前刑法第56條、第28條，刑法施行法第1 條
    之1 規定，並審酌被告身為浩嶺公司之副理，為浩嶺公司服
    務，當思為浩嶺公司爭取利益，其不為此圖，竟將浩嶺公司
    之款項當做是個人帳戶，利用機會多次將所持有之浩嶺公司
    金錢侵占入己或交付、匯予共犯丙○○，金額高達1500多萬
    元，犯後又圖卸責，態度不佳，又僅於上開犯罪事實(八)部分
    因以浩嶺公司款項100 萬元支付其個人購屋頭期款為楊金鳳
    發覺，始以侵占之款項中100 萬元匯至仍由其支配之浩嶺公
    司在第一銀行楠梓分行00000000000 號帳戶內，餘則分文未
    賠償浩嶺公司等一切情狀，量處有期徒刑3 年，並敘明被告
    雖係96年4 月24日前為本件侵占犯行，惟因被告所處之刑已
    逾1 年6 月，依中華民國九十六年罪犯減刑條例第3 條之規
    定，自不得減刑。經核原判決認事用法均無違誤，量刑亦稱
    妥適，被告上訴意旨否認犯行並指摘原判決不當，為無理由
    ，應予駁回。
據上論斷，應依刑事訴訟法第368條，判決如主文。
本案經檢察官孫小玲到庭執行職務。
中    華    民    國    97    年    11    月    28    日
                  刑事第九庭    審判長法  官  莊秋桃
                                      法  官  裕斗
                                      法  官  范惠瑩
以上正本證明與原本無異。
不得上訴。
中    華    民    國    97    年    11    月    28    日
                                      書記官  吳華榮
附錄本判決論罪之法條：
中華民國刑法第336 條（公務公益侵占罪、業務侵占罪）
對於公務上或因公益所持有之物，犯前條第1 項之罪者，處1 年
以上7 年以下有期徒刑，得併科5 千元以下罰金。
對於業務上所持有之物，犯前條第1 項之罪者，處6 月以上5 年
以下有期徒刑，得併科3 千元以下罰金。
前二項之未遂犯罰之。
附表：
     ┌───┬──────────────┬──────────┐
     │編號  │    證    據    方    法    │待    證    事    實│
     ├───┼──────────────┼──────────┤
     │      │證人甲○○、楊金鳳於調查局及│犯罪事實二(一)之部分  │
     │一    │偵查中之證述、八十九年七月十│                    │
     │      │八日之轉帳傳票、支出證明單、│                    │
     │      │浩嶺公司第一銀行楠梓分行七○│                    │
     │      │000000000號帳戶之存│                    │
     │      │款往來明細表                │                    │
     ├───┼──────────────┼──────────┤
     │      │證人甲○○、楊金鳳於調查局及│犯罪事實二(二)之部分  │
     │二    │偵查中之證述、八十九年七月二│                    │
     │      │十四日之轉帳傳票、浩嶺公司第│                    │
     │      │一銀行楠梓分行0000000│                    │
     │      │六三三二號帳戶存款往來明細表│                    │
     │      │、八十九年七月二十四之存、取│                    │
     │      │款憑條                      │                    │
     ├───┼──────────────┼──────────┤
     │      │證人甲○○、楊金鳳於調查局及│犯罪事實二(三)之部分  │                                     │
     │三    │偵查中之證述、八十九年七月二│                    │
     │      │十五日之轉帳傳票、支出證明單│                    │
     ├───┼──────────────┼──────────┤
     │      │證人甲○○、楊金鳳調查局及偵│犯罪事實二(四)之部分  │
     │四    │查中之證述、八十九年八月一日│                    │
     │      │之轉帳傳票、支出證明單、浩嶺│                    │
     │      │公司第一銀行楠梓分行七○七一│                    │
     │      │0000000號帳戶存款往來│                    │
     │      │明細表、八十九年八月一日之存│                    │
     │      │、取款憑條                  │                    │
     ├───┼──────────────┼──────────┤
     │      │證人甲○○、黃瓊瑛、楊金鳳於│犯罪事實二(五)之部分  │
     │      │調查局及偵查中之證述、八十九│                    │
     │五    │年八月十八日存、取款憑條、匯│                    │
     │      │款申請書                    │                    │
     │      │                            │                    │
     ├───┼──────────────┼──────────┤
     │      │證人甲○○、黃瓊瑛、楊金鳳於│犯罪事實二(六)之部分  │
     │      │調查局及偵查中之證述、八十九│                    │
     │六    │年八月十九日存、取款憑條、轉│                    │
     │      │帳傳票、匯款申請書、乙○○高│                    │
     │      │雄企銀大社分行0000000│                    │
     │      │0000000號帳戶存摺存提│                    │
     │      │款明細查詢表                │                    │
     ├───┼──────────────┼──────────┤
     │      │證人甲○○、楊金鳳於調查局及│犯罪事實二(七)之部分  │
     │      │偵查中之證述、乙○○高雄企銀│                    │
     │七    │大社分行0000000000│                    │
     │      │九四五一號帳戶存款往來明細表│                    │
     │      │、外阜票交易金額匯整        │                    │
     ├───┼──────────────┼──────────┤
     │      │證人甲○○、楊金鳳於調查局及│犯罪事實二(八)之部分  │
     │八    │偵查中證述、八十九年十月二十│                    │
     │      │日之轉帳傳票、支出證明單、收│                    │
     │      │款報告單                    │                    │
     ├───┼──────────────┼──────────┤
     │      │證人甲○○、楊金鳳於調查局及│犯罪事實二(九)之部分  │
     │九    │偵查中證述、八十九年十月二十│                    │
     │      │三日轉帳傳票、支出證明單、浩│                    │
     │      │嶺公司第一銀行楠梓分行七○七│                    │
     │      │一0000000號帳戶存款往│                    │
     │      │來明細表                    │                    │
     ├───┼──────────────┼──────────┤
     │      │證人甲○○、黃瓊瑛於調查局及│犯罪事實二(十)之部分  │
     │      │偵查中證述、八十九年十一月三│                    │
     │十    │日之匯款申請書代收入傳票、匯│                    │
     │      │款匯訖紀錄單代轉帳傳票、浩嶺│                    │
     │      │公司第一銀行楠梓分行七○七一│                    │
     │      │0000000號帳戶款往來明│                    │
     │      │細表、乙○○高雄企銀○五○○│                    │
     │      │0000000000號帳戶存│                    │
     │      │摺存提款明細表              │                    │
     ├───┼──────────────┼──────────┤
     │      │證人甲○○、楊金鳳於調查局及│犯罪事實二(十一)之部分  │
     │十一  │偵查中之證述、八十九年十一月│                    │
     │      │十三日之轉帳傳票、支出證明單│                    │
     │      │、浩嶺公司第一銀行楠梓分行七│                    │
     │      │0000000000號帳戶存│                    │
     │      │款往來明細表                │                    │
     ├───┼──────────────┼──────────┤
     │      │證人甲○○、楊金鳳於調查局及│犯罪事實二(十二)之部分  │
     │      │偵查中之證述、八十九年十一月│                    │
     │十二  │二十九日之轉帳傳票、支出證明│                    │
     │      │單、丙○○第一銀行三三一三○│                    │
     │      │○三二三六八號帳戶之存款存根│                    │
     │      │聯、浩嶺公司第一銀行楠梓分行│                    │
     │      │00000000000號帳戶│                    │
     │      │存款往來明細表              │                    │
     ├───┼──────────────┼──────────┤
     │      │證人甲○○、楊金鳳於調查局及│犯罪事實二(十三)之部分  │
     │      │偵查中之證述、八十九年十二月│                    │
     │十三  │五日之轉帳傳票、支出證明單  │                    │
     │      │                            │                    │
     │      │                            │                    │
     ├───┼──────────────┼──────────┤
     │      │證人甲○○、楊金鳳於調查局及│犯罪事實二(十四)之部分  │
     │      │偵查中之證述、九十年一月二十│                    │
     │十四  │日之轉帳傳票、支出證明單、第│                    │
     │      │一銀行楠梓分行0000000│                    │
     │      │六三三二號帳戶存款往來明細表│                    │
     │      │                            │                    │
     ├───┼──────────────┼──────────┤
     │      │證人甲○○、楊金鳳於調查局及│犯罪事實二(十五)之部分  │
     │      │偵查中之證述、九十年一月三十│                    │
     │十五  │一日之轉帳傳票、支出證明單、│                    │
     │      │浩嶺公司第一銀行楠梓分行七○│                    │
     │      │000000000號帳戶存款│                    │
     │      │往來明細表                  │                    │
     ├───┼──────────────┼──────────┤


司法院資訊處製作；財團法人民間司法改革基金會備份。
